【裁判字號】    95,上重更(二),8
【裁判日期】    951019
【裁判案由】    毒品危害防制條例
【裁判全文】
臺灣高等法院刑事判決             95年度上重更(二)字第8號
上  訴  人
即  被  告  己○○
                    樓
                    （現於臺灣桃園監獄執行中）
選任辯護人  鄭重文律師
上列被告因違反毒品危害防制條例案件，不服臺灣桃園地方法院
90年度重訴字第31號，中華民國92年12月30日第一審判決（起訴
案號：臺灣桃園地方法院檢察署90年度毒偵字第747 號）及移送
併案審理（臺灣板橋地方法院檢察署90年度偵字第897 號、臺灣
桃園地方法院檢察署90年度偵字第9561 號、90年度偵字第15890
號、臺灣士林地方法院檢察署90年度毒偵字第1533號），經判決
後，由最高法院第二次發回更審，本院判決如下：
    主  文
原判決撤銷。
己○○連續販賣第一級毒品，累犯，處無期徒刑，褫奪公權終身
。扣案如附表一編號１、附表二編號１、附表三編號１、附表四
編號１、附表五編號１所示之第一級毒品沒收銷燬之，該毒品之
外包裝及如附表一編號３、附表二編號３、附表三編號３、附表
四編號３、附表五編號３所示之物均沒收之。販賣第一級毒品海
洛因所得新臺幣拾陸萬伍仟元應予沒收，如全部或一部不能沒收
時，以其財產抵償之。又連續販賣第二級毒品，累犯，處有期徒
刑拾年，褫奪公權捌年。扣案如附表一編號２、附表二編號２、
附表三編號２、附表四編號２、附表五編號２所示之第二級毒品
沒收銷燬之，該毒品之外包裝及如附表一編號３、附表二編號３
、附表三編號３、附表四編號３、附表五編號３所示之物均沒收
之。販賣第二級毒品安非他命所得新臺幣伍萬元應予沒收，如全
部或一部不能沒收時，以其財產抵償之。應執行無期徒刑，褫奪
公權終身。扣案如附表一編號１、２、附表二編號１、２、附表
三編號１、２、附表四編號１、２、附表五編號１、２所示之第
一級、第二級毒品均沒收銷燬之，該毒品之外包裝及如附表一編
號３、附表二編號３、附表三編號３、附表四編號３、附表五編
號３所示之物均沒收之。販賣第一級毒品海洛因所得新臺幣拾陸
萬伍仟元、販賣第二級毒品安非他命所得新臺幣伍萬元，均應予
沒收，如全部或一部不能沒收時，以其財產抵償之。
    事  實
一、己○○前曾因犯竊盜、違反麻醉藥品管理條例、妨害公務等
    罪，分別經臺灣臺中地方法院、臺灣南投地方法院判處有期
    徒刑三年、六月、一年二月確定，經合併定應執行之刑為四
    年，於民國88年11月28日假釋期滿，以執行完畢論。詎己○○仍不知悔改，於民國89年6月16日至90年7月28日之間，明
    知海洛因及安非他命分別為毒品危害防制條例第二條所規範
    之第一級與第二級毒品，不得持有及販賣，竟基於意圖營利
    之概括犯意於不詳時、地販入第一級毒品海洛因及第二級毒
    品安非他命後，於90年2月2日（己○○當日出監後）至同年
    月24日期間之某日，在桃園市販賣第二級毒品安非他命一次
    新台幣（下同）2萬元予丁○○，於90年2月2日（己○○當
    日出監後）至同年7月28日止，分別販賣3次第一級毒品海洛
    因，每次半兩，價格5萬5千元，3次計16萬5千元，3次第二
    級毒品安非他命，每次1兩，價格1萬元，計3萬元予乙○○
    ，並藉此從中牟利。嗣於下列時間為警查獲，並扣得下列所
    述之毒品及其包裝物暨其所有供販賣毒品所用之工具：
(一)、於89年12月28日7時35分許，在國道二號公路東向19公里外
    側路肩處，其所駕駛之ＪＦ7269號自小客車內扣得如附表一
    所示之物。
(二)、於90年2月15日凌晨3時30分許，在桃園縣桃園市○○路加油
    站旁，其所駕駛之7A-4729號自小客車內，扣得如附表二所
    示之物。
(三)、於90年6月9日10時許，在桃園縣龜山鄉○○路○段195號碧雲
    天旅館302室內查獲，並扣得如附表三所示之物。
(四)、於90年6月18日19時48分許，在國道一號高速公路南向五股
    交流道出口匝道處，於其駕駛改懸掛車號MA-1919號車牌之
    自小客車（該車原懸掛車號3B－0662號車牌），後行李廂內
    查扣如附表四所示之物。
(五)、於90年9月14日20時10分許，在桃園縣中壢市○○路113號附
    近，其所使用車號9N-7591號自小客車內扣得如附表五所示
    之物。
二、案經臺北市政府警察局文山第一分局、臺北縣政府警察局板
    橋分局、桃園縣政府警察局中壢分局報請臺灣桃園地方法院
    檢察署檢察官偵查起訴及移送併案審理、國道公路警察局第
    六警察隊報請臺灣板橋地方法院檢察署檢察官移送併案審理
    、國道公路警察局第一警察隊報請臺灣桃園地方法院檢察署
    檢察官呈請臺灣士林地方法院檢察署檢察官移送併案審理。
    理  由
壹、證據能力：
    按被告以外之人於審判外之言詞或書面陳述，除法律有規定
    者外，不得作為證據，刑事訴訟法第159條第1項固定有明文
    ；惟被告以外之人於審判外之陳述，雖不符同法第159條之1
    至159條之4之規定，而經當事人於審判程序同意作為證據，
    法院審酌該言詞陳述或書面陳述作成時之情況，認為適當者
    ，亦得為證據。又當事人、代理人或辯護人於法院調查證據
    時，知有第159條第1項不得為證據之情形，而未於言詞辯論
    終結前聲明異議者，視為有前項之同意，同法第159條之5亦
    定有明文。查證人葉光裕、許堯萍於警詢時之證述，雖係被
    告以外之人於審判外之陳述而屬傳聞證據，且不符刑事訴訟
    法第159條之1至第159條之4之規定，惟檢察官、被告、辯護
    人於本院審理時對於前揭陳述之證據能力，均表示沒有意見
    ，且迄於言詞辯論終結前亦未聲明異議。則證人葉光裕、許
    堯萍等人於警詢中之陳述雖屬證人於審判外之陳述，依同法
    第159條之5規定仍得為證據，核先敘明。
貳、實體事項：
一、訊據上訴人即被告己○○對上揭第1至第4次所扣得之毒品係
    其所有之事實坦承不諱（見本院95年7月27日之審理筆錄第5
    、9、11頁），惟矢口否認有販賣第一級毒品海洛因及第二
    級毒品安非他命，並辯稱：第5次所扣得之毒品非伊所有，
    9N-7591號自小客車，當日非伊所駕駛至現場，係丙○○所
    駕駛至案發現場云云。經查：
(一)、被告販賣海洛因、安非他命予乙○○、販賣安非他命予丁○○之事證：
１、販賣予乙○○部分：
、證人乙○○於原審91年1月2日證稱：「被告販毒，我還向他
    買過毒品，陸續跟他買安非他命及海洛因，海洛因是在90年
    1  月到90年7月28日跟他買約3、4次，每次都約買半兩，金
    額5  萬5千元，安非他命也是差不多與海洛因相同的一段時
    間買的，亦買約3、4次，每次買1兩金額1萬元。有時在迴龍
    萬壽路的汽車賓館，有時他拿毒品到我家給我，安非他命及
    海洛因都是如此」等語（見原審卷一第190頁）。
、證人乙○○於本院更一審證稱：伊於89年經溫育華之介紹向
    被告買毒品之時間長達1年，有時1兩海洛因9萬多元，有時
    一錢1萬5或1萬8，伊主要買1兩就會比較便宜。安非他命1兩
    是1萬8到2萬元，被告只要是賣海洛因，有時安非他命會便
    宜賣伊，買時伊女友甲○○、戊○○（小可愛）、溫育華有
    看到。（見更一審卷第153、154頁）
、證人乙○○於本院更二審結證：有向被告買毒品。不只三、
    四次，最少三、四次。有買海洛因一兩11萬或買了很多次後
    漲價時半兩8、9萬。因時間不同價錢不同。安非他命當時買
    一兩1萬到2萬，確實多少不記得。本來要賣2萬，因為我買
    海洛因，所以安非他命他算我便宜。我最少壹個月拿一次，
    時間長達一年左右，買到伊戒治，每個月都有拿海洛因、安
    非他命。拿半兩壹個月拿一次，拿一兩則可以拖到二個月。
    確定日期不記得，被告在高速公路路肩被臨檢被抓收押一、
    二個月出來後，伊經丁○○（更名前為溫育華）介紹我們認
    識。碧雲天賓館被告有被查獲一次，我叫甲○○去交保。因
    為價格不一定，且海洛因會加葡萄糖稀釋時會賣的比較便宜
    。被告販賣地點在碧雲天汽車旅館、我家八德鄉○○路、被
    告桃園復興路八樓租屋處、被告老家士林。在碧雲天賓館時
    小可愛跟被告在一起，她應該有看到。當時一手交錢一手交
    貨，伊有不法所得，以此買毒品。大部分與被告聯絡是用手
    機，一聯絡看被告身上有無貨，有貨就直接過去。有時貨不
    足，他身上有貨先賣給我一點，事後再去拿。甲○○是茄東
    路還有碧雲天賓館看到伊向被告買毒品。最後1次向被告買
    毒品無法確定。
、戊○○係於90年2月15日入桃所附設勒戒所執行觀察勒戒，9
    0年3月13日入桃女戒治所，90年7月25日停止戒治出所。再
    查被告係於89年1月31日入新竹戒治所，89年6月16日停止戒
    治出所，直到89年12月28日入台北看守所，90年2月2日出所
    ，90年9月15日入監，91年5月29日當庭釋放出所。乙○○於
    88年4月2日觀察勒戒出所後，迄90年8月3日入台北監獄執行
    ，則乙○○自88年4月2日至90年8月2日，並無在監、所之紀
    錄，均有渠等3人出入監簡列表附卷可考。（見本院更二卷
    第229、389、225頁）
、本院認乙○○三次作證所指，就購買之時間、次數、金額固
    稍有出入。惟本院認，(1)乙○○於原審作證之時間係91年1
    月2日離案發時間90年7月間僅有半年之時間，故當時之記憶
    應較其事後，再於本院更一審及本院更二審作證時來的清楚
    。(2)時間方面：乙○○於本院更一審及本院更二審指證，被
    告販賣毒品給伊之時間長達1年云云，惟本院認：迄本案最
    後案發日即90年9月14日，被告在外之時間（指非在監、所
    ）為89年6月16日至89年12月27日，及90年2月2日至90年9月
    14日，此二段時間；而乙○○在外時間為88年4月2日至90年
    8月2日，而稽以二人重疊在外之時間為89年6月16日至89年
    12月27日及90年2月2日至90年8月2日。再以乙○○於本院所
    證，其與被告認識是在被告於高速公路路肩被抓收押後1、2
    個月出來經丁○○介紹認識，而被告於高速公路路肩被抓係
    89年12月28日，而被告羈押後於90年2月2日出所，有前揭紀
    錄表可考。則即能排除乙○○在認識被告（即90年2月2日）
    前即無可能向被告購買毒品，而乙○○於90年8月3日入監後
    ，亦無可能向被告購買毒品，且證人乙○○於本院作證時，
    本院再稽以最後1次係何時向被告買毒品，其亦無法確定。
    本院依乙○○於原審既能指證出具體之時間即90年7月28日
    ，當以此時間為最後向被告購毒之日，且此時間亦無與被告
    及乙○○在監、押之日期有予盾之處。至於乙○○於原審作
    證，係於90年1月間開始云云，當係記憶有誤所致，且90年1
    月間與被告出所之90年2月2日亦僅差1、2日之譜，對被告有
    販賣毒品予乙○○之日期，應自90年2月2日被告出監後至90
    年7月28日應可確立。(3)金額方面，乙○○於本院更一及更
    二審均指證，海洛因、安非他命之價格是浮動的，買多或品
    質差時較便宜，買半兩1個月買1次，買1兩則可以2個月買1
    次，本院稽以：其於原審所證，向被告買海洛因3、4次，每
    次半兩（5萬5千元）；買安非他命3、4次（每次1兩，金額1
    萬元）具體明確，且亦不違其於本院所證1個月買半兩等情
    ，故本院認定被告販賣海洛因予乙○○之金額，以最有利被
    告之次數為3次，每次半兩5萬5千元，合計16萬5千元；販賣
    安非他命予乙○○之金額亦以最有利於被告之次數3次計，
    每次1萬元，合計3萬元。(4)地點方面：乙○○於本院雖有指
    證，碧雲天汽車旅館（即桃園迴龍萬壽路之汽車旅館）、其
    八德鄉○○路住處、被告桃園復興路8樓住處，被告士林老
    家，本院認：被告士林老家及被告桃園住處，乙○○於原審
    既未提及，且本院又認被告販賣毒品給乙○○之次數有3次
    ，從而上揭4個地點顯已超過被告販賣毒品次數之地點，故
    應以乙○○於原審所證為正確。(5)至於證人甲○○、戊○○
    （此2人於本院更二審）、黃俊龍（於本院更一審）證詞，3
    人均證未見到被告販賣毒品予他人云云。本院認毒品交易行
    為本屬警方查緝嚴格，當本諸祕密為之，豈有容許任何無關
    之第3人在場，況乙○○於本院作證，亦僅稱，在碧雲天賓
    館被告與「小可愛」在一起，她「應該」有看到等語。然證
    人戊○○於本院作證，否認其綽號叫「小可愛」。而乙○○
    亦證稱：不記得戊○○是否叫「小可愛」，則是否有另一人
    叫「小可愛」，亦未可知。是渠等3人所證，本見過被告販
    賣毒品予他人等語，僅能證明證人看到被告時，並無販賣毒
    品之事實，但無法反證證明被告並無販賣毒品之犯行，則渠
    等所證無從為有利被告之認定。(6)且以乙○○尚證明被告在
    碧雲天賓館被查獲毒品時，尚且叫其女友甲○○去替被告辦
    理交保，此亦為證人甲○○於本院審理時證明無訛。是乙○○與被告交情不錯，亦無其他事證足以證明乙○○與被告有
    任何過節之處，而加以誣指。(7)、被告雖辯稱丁○○與乙○○均是挾怨報復云云，惟查：被告並未說明其與丁○○和乙○○間有何怨隙，參以證人丁○○、乙○○二人於原審初訊
    時均猶對被告之犯行故為模糊而為有利被告之證述，並無對
    被告為不利之陳述，迨與被告進一步為對質後，或經原審曉
    諭後，始為前述供詞，茍如被告所述渠二人係挾怨報復，理
    應在初訊時即為被告不利之供述，是故被告前開所辯，顯不
    足採。
２、就被告販賣第二級毒品安非他命給丁○○部分之事證。
、證人丁○○於原審證稱：被告有在賣毒品，伊有在89年戒治
    前，在桃園市，約在外面，向其買過一次一兩之安非他命2
    萬多元，當時買的價格應該比較高，因為那時安非他命比較
    少等語（見原審卷四第30頁）；89年底在何文政家中認識被
    告的，認識後之2、3個向被告買的，是何文政告訴伊被告有
    在賣毒品。買過一次，之後即未向被告買之原因是被告已被
    警察抓等語。（見原審卷四第101、102頁）
、該證人再經本院更一審結證，亦堅決證稱，係以2萬多元向
    被告買過1次毒品，買時沒有旁人在，戒治前買的等語。（
    見更二審卷第147、148頁）
、另查丁○○係90年2月25日入桃所附設勒戒所執行觀察勒戒
    ，90年3月26日入新竹戒治所執行戒治，並於90年9月28日停
    止戒治出所，有其出入監簡列表附本院卷可稽（見本院更二
    審卷第233頁）。而被告係於89年12月28日至90年2月2日在
    所，則稽以丁○○所證，其在89年底認識被告，在認識後之
    2  、3個月向被告買毒品，依此計算，其向被告購買毒品之
    時間，當在90年2、3月間。且本院細查丁○○之在監簡列表
    ，其在89年間並無在執行觀察勒戒或戒治或執行刑案之紀錄
    ，故其所證戒治之時間，應係記憶有誤所致，則其所指證之
    戒治前，當指其於90年2月25日入所觀察勒戒、戒治前為是
    。而被告係於90年2月2日始出所，依此核算丁○○確實向被
    告購買安非他命之時間，當在90年2月2日出所後至同年月25
    日丁○○入所前，則本院認定此段時間之某日在桃園市被告
    販賣安非他命1兩給丁○○。至於其指證購買安非他命之價
    格為2萬多元，正確數目可能亦因時較久遠而無法確定，本
    院以有利被告之認定，以2萬元1兩之價格由被告賣給丁○○
    。再本院認：據乙○○所證，被告本來1兩安非他命要賣2萬
    元，惟因其有向被告買海洛因，故安非他命算伊便宜等情，
    業據乙○○於本院更二審結證無訛。則乙○○、丁○○向被
    告買安非他命之價格不一，亦堪採信。
３、至於證人戊○○於原審證稱：伊有向被告買過毒品，但時間
    、地點及次數都無法確定，因為吸毒之人會在不清楚的狀況
    ；（同一期日）嗣再更改證詞，伊無向被告買過毒品，係伊
    先生庚○○及庚○○之弟弟有向被告買的，是伊先生及其弟
    弟告訴伊的沒有親看到。因為家裡有海洛因、安非他命毒品
    伊就拿來用，伊沒有親自向被告一手交錢，一手交貨過。（
    見更一審卷第150、151頁）。則證人戊○○於同一期日即更
    正證詞，其並無向被告買過毒品，無一手交錢，一手交貨過
    。本院復查無其他積極證據足以證明戊○○有向被告買過毒
    品，則戊○○最先所指證有向被告買過毒品云云，尚屬無稽
    。至於其所證其先生庚○○及庚○○之弟弟亦有向被告買過
    毒品云云，係聽自渠等2人之轉述，當屬傳聞證據，並無證
    據能力。況且戊○○經本院再次傳喚結證，其無親眼見到庚○○及其弟弟向被告買毒品，先前會這麼講是與被告有摩擦
    等語。準此，即無證據足以證明被告有販賣毒品予戊○○、
    庚○○及其弟，惟此部分公訴人並未起訴，本院即毋庸為任
    何之諭知，附此敘明。
(二)、就犯罪事實欄所示一之(一)查獲之毒品係被告所持有，除經被
    告於本院審理中坦承及準備程序中列為不爭執事項外，復有
    下述之證據足佐。
１、證人許Ｏ珊於偵查中證稱：「我於12月27日在迴龍搭上被告
    之車，我上車時該藏放毒品的手提袋即放在其座位腳踏墊附
    近，當天並沒有其他人上該車。」等語（見臺灣板橋地方法
    院檢察署90年度偵字第897號卷第67頁、原審卷(四)第五頁）
    、「我記得看到己○○將針筒放入該皮包內」等語（見同上
    偵卷第166頁、167頁）。
２、證人即警員羅春木、吳坤宗於偵查中結證稱：「當時該車有
    撞到護欄，油表的紅色燈已亮，擦撞到右前車頭，經詢問拖
    吊車駕駛，其表示看到被告手上有拿一塊白色塊狀的東西，
    渠等在駕駛座被告兩腿間查到一海洛因磚，其餘均在右前座
    腳踏處之手提袋內查扣，至於錢和支票則是放在後座皮包內
    查獲，當時被告還辯稱放在他兩腿間的磚，是他平常用的藥
    品，我們查獲右前座之手提袋，許０珊配合打開手提袋時，
    被告就罵許０珊說她把他害死了」等語（見同上偵查卷第68
    頁反面至第69頁）。
３、此外扣案之如附表一編號１、２所示之物，分別為第一級、
    第二級毒品之事實（各該毒品之成分、重量詳如附表所示）
    ，此有法務部調查局000000000號、000000000號鑑定通知書
    二紙、國防部憲兵司令部刑事鑑識中心92年1月10日 (92)宇
    鑑字第00433號鑑驗通知書乙紙、行政院衛生署管制藥品管
    理局(92)管檢字第113090號檢驗成績書乙紙附卷可稽（見同
    上偵卷第83頁、84頁、原審卷(四)第52頁、53頁）。
４、復有其餘如附表一所示之扣案物品及照片共18幀（原判決誤
    載為12幀）可稽，經原審當庭命被告己○○書寫與扣案記事
    簿內相同之「苗栗」等文字，被告亦將「田」部分寫成「▽
    」型（見原審卷(四)第140頁背面，且：被告於90年4月17日偵
    訊時庭呈給檢察官之黃永志的書寫地址，亦將「黃」字的「
    田」部分書寫為「△」型，見同上偵卷第185頁），顯見該
    書寫習慣，係被告特有，並非一般人之通常書寫習慣。準此
    ，足認被告即為扣案毒品手提袋內記事簿之所有人，更足以
    證明扣案毒品係被告所有。
５、至於證人周慶興曾於偵訊時稱該次被查獲毒品係朋友「黃永
    志」留下的，黃永志將毒品放在許０珊所坐之右前座腳下，
    至於「陳文雄」之名，是朋友亂稱呼伊的云云（見同上偵卷
    第99頁反面、第100頁），惟嗣後改供稱：「我於前述該日
    並未搭乘被告己○○的車，是因被告己○○曾在監房內託我
    於偵訊時作上述供詞，我才為前述不實之陳述，我未曾自稱
    是『陳文雄』」等語（見同上偵卷第161頁），足見被告曾
    在監房中託周慶興為前述虛偽之證述，周慶興始於前次偵訊
    時，為前開不實之證詞，是以上述周慶興於偵訊時不實之證
    述，自不足為有利於被告之認定。
(三)、就犯罪事實欄所示一之(二)查獲之毒品係被告所持有，除經被
    告於本院審理中坦承及準備程序中列為不爭執事項外，復有
    下述之證據足佐。
１、證人即警員吳國賓於原審到庭證稱：「2月14日渠等向桃檢
    聲請搜索票實施搜索，在搜索地有查獲微量的毒品，據在場
    人戊○○、庚○○說有一名『二哥』者會借他們的場地分裝
    毒品，再給他們微量的毒品。他們二人說『二哥』當天還會
    前往該址，故渠等就在該處等，被告後來有至該處，但未在
    被告身上查獲毒品。被告來之前，我們跟戊○○及庚○○閒
    聊，他們說被告可能會把毒品放在手提包內或租來的車內，
    我們查到被告有毒品前科，認為可疑，第一次去找車沒找到
    ，所以將被告帶回隊上偵訊，後來發現被告身上有汽車鑰匙
    ，又返回桃園找，在被搜索地址附近的加油站前找到被告的
    車。」等語（見原審卷(一)第192頁）。
２、另證人即警員高宸謙於原審亦結證：先查到被告身上之鑰匙
    ，再持鑰匙找到該一車號7A-4729號自小客車，而被告坦所
    該車係其所承租，再查扣車內毒品等語，則車內毒品顯係被
    告所有，應可認定。
３、扣案之如附表二編號１、２所示之物，分別為第一級、第二
    級毒品之事實（各該毒品之成分、重量詳如附表二編號
   １、２所示），此有內政部警政刑事警察局90年3月15日刑鑑
   字第25343號鑑驗通知書一紙、法務部調查局000000000號鑑
   定通知書一紙附卷可憑（見90年度毒偵字第747號偵查卷第81
   頁、第88頁）。
４、此外，復有其餘如附表二所示之扣案物品及照片1張等在卷
    足稽（見同上偵查卷第25頁），是被告此部分之犯行，應堪
    認定。
５、至於證人何文政於原審訊問時雖證稱：「我於90年2月14 日
    有與丁○○、被告己○○與我女友一起搭車自土城出發先到
    桃園，因被告說要去他租屋的地方，迨到桃園時約下午四點
    多，只有被告上去，我和丁○○坐在車上等時，先看到有一
    個男子（指庚○○）被警員押下來，沒多久又看到戊○○及
    被告被押下來，我們就趕快跑」云云（見原審卷(二)第148頁
    、149頁），惟查：被告抵達戊○○住處而為警員查獲的時
    間係在2月14 日深夜23時許，證人何文政竟稱查獲之時間為
    「下午4點多」，其所述顯非事實，自難採信。
(四)、就犯罪事實欄所示一之(三)查獲之毒品係被告所持有，除經被
    告於本院審理中坦承及準備程序中列為不爭執事項外，復有
    下述之證據足佐。
１、證人廖秀娟於原審證稱：「90年6月9日碧雲天302室並非我
    承租，我未曾去過該旅館302房，且扣案物照片上所顯示之
    物，我曾見己○○拿過，己○○曾帶該些物品至我住處。」
    等語（見原審卷(四)第163頁、164頁）。
２、證人即警員丁坤村、游武志於偵查時證稱：我們在被告的皮
    包內取出被告的汽車鑰匙等語（見臺灣桃園地方法院檢察署
    90年度偵字第9561號卷第67頁）。
３、再參以證人即當日同時為警查獲之葉光裕、許堯萍（於製作
    警詢筆錄時冒名羅婉瑄）於警詢時亦均證稱：「扣案之毒品
    等物，係被告己○○所有」；證人葉光裕並證稱：「我曾向
    被告購買毒品」等語（見臺灣桃園地方法院檢察署90年度偵
    字第9561號卷第23頁、26頁），
４、扣案之如附表三編號一、二所示之物，分別為第一級、第二
    級毒品之事實（各該毒品之成分、重量詳如附表所示），此
    有法務部調查局000000000號鑑定通知書一紙、行政院衛生
    署管制藥品管理局 (90)管檢字第96810號檢驗成績書一紙附
    卷可憑（見同上偵查卷第96頁、第88頁）。
５、此外，復有其餘扣案如附表三所示之物品及照片12幀等在卷
    足稽（同上偵查卷第28至33頁），則事實(三)當次所扣得之毒
    品應係被告所，堪予認定。
６、雖葉光裕、許堯萍與己○○嗣經移送臺灣桃園地方法院檢察
    署偵訊時，證人葉光裕翻異前詞改稱：「我未曾向被告買毒
    品，我不知扣案毒品是何人的，我去時東西就在該處。」云
    云（見同上偵卷第60頁）；證人許堯萍亦翻供稱：「我去時
    ，房間裏面除我和葉光裕外，有游芳珊、還有一個男的，毒
    品是一位叫『偉城』的。」云云（見同上偵卷第57頁）；而
    證人游芳珊於偵查時證稱：「毒品是『家政』託給己○○的
    ，我在賓館聽到『家政』跟己○○通電話提到己○○說東西
    是『家政』的云云（見同上偵卷第54頁）。惟查：證人葉光
    裕、許堯萍於警詢時之證詞，尚稱相符，迨至偵訊時，葉光
    裕、許堯萍、游芳珊三人之證詞，即已相互矛盾，且所述與
    被告於原審訊問時辯稱：「是游芳珊告訴我毒品是吳家政的
    」云云（見原審卷(二)第224 頁），四人所述前後情節完全不
    符，是否實在，不無可疑。參以證人許堯萍、葉光裕於偵查
    時均未否認於警詢時的確有對警員證稱如上不利於被告之證
    詞（見同上偵查卷第55至62  頁），雖證人許堯萍於偵訊時
    證稱：「是因當時沒人承認，警察要我交待，我就說毒品是
    己○○的」云云（見同上偵查卷第58頁），惟其於原審訊問
    時又翻稱：「我和葉光裕到時，屋內有三個人（游芳珊、己○○和另一名男子），而毒品等物是該名不知名的男子的，
    房間亦是該男子租的，警察說如果說出毒品是被告的，就可
    以出去」云云（見原審卷(二)）第90至93頁），其對於警詢時
    何以證稱扣案毒品等物係被告己○○所有等語之辯詞顯然不
    一；再參以被告於原審訊問時供稱：「我去到房間時，家政
    就不在，房間是龍嫂（指廖秀娟）租的」云云（見原審卷(二)
    ）第92頁、卷(四)136頁），亦與證人許堯萍於原審訊問時所
    稱：「我到時屋內有游芳珊、己○○和另一名男子（指家政
    ），房間亦是該名男子租的云云」不符，足見證人許堯萍嗣
    後於偵訊和原審訊問時之證詞，均係迴護被告之詞，不足採
    信。另證人葉光裕於偵查中原稱：「我不知扣案的毒品是何
    人的」；惟於原審訊問時卻稱：「扣案之毒品等物是一個叫
    『家政』的人的」云云（見原審卷(三)第197頁），其於原審
    翻異前供之證詞，顯係迴護之詞，難以採信。又證人葉光裕
    於原審訊問時證稱：「我和許堯萍在早上9點多去該房間時
    ，只有家政和游芳珊在裡面」云云（見原審卷(三)第197頁）
    ，亦與前述許堯萍證稱其二人到時，被告已在房內之情節截
    然不符。再證人葉光裕雖於偵訊中稱：「我在警詢中會說，
    己○○賣我安非他命，是因欠過己○○錢，被己○○打」云
    云（見同上偵卷第61頁），惟果如此，其和己○○間應有仇
    隙；惟其於原審訊問時竟又證稱：「當天早上我被人打，我
    叫己○○過來請他幫忙。」云云（見原審卷(三)第198頁），
    其所述亦相矛盾。是以證人許堯萍、葉光裕於警詢時之陳述
    ，依前述理由，應較為可信，且與前述吳家政、丁坤村、游
    武志、廖秀娟之證詞較為一致，應認其於警詢時之證詞為可
    採而具有證據能力，至於證人葉光裕、許堯萍、游芳珊三人
    嗣於偵訊及原審訊問時翻異之證詞，應係與被告事後串證之
    結果，並不足採。
(五)、就犯罪事實欄所示一之(四)查獲之毒品係被告所持有，除經被
    告於本院審理中坦承及準備程序中列為不爭執事項外，復有
    下述之證據足佐。
１、扣案之如附表四編號１、２所示之物，分別為第一級、第二
    級毒品之事實（各該毒品之成分、重量詳如附表所示），此
    有法務部調查局000000000號鑑定通知書一紙、行政院衛生
    署管制藥品管理局 (90)管檢字第96370號檢驗成績書一紙附
    卷可憑（見90年毒偵字1533號卷第16頁、18頁）。
２、此外，復有其餘扣案如附表四所示之物品及照片3幀等在卷
    足稽（見90年毒偵字第2343號卷第28至29頁），是被告此部
    分之犯行，應堪認定。
３、至於被告於本院95年9月28日審理期日，復辯稱：當次查扣
    之毒品置於車內，而該車係丁○○所有，被取乙○○所竊，
    取貴榮借車給，車內即有毒品云云，惟查：
、證人乙○○堅決否認有借該車予被告之事實（見臺灣桃園地
    方法院檢察署90年度偵字第8650號卷第28頁）。而證人丁○○與丁○○之兄溫育民於原審已明確證稱：「車號3B-0 662
    號自小客車，為乙○○與案外人丁○○共同出資購買，登記
    於丁○○之兄溫育民名下，乙○○與丁○○各有一把鑰匙，
    大部分時間，均由丁○○駕駛使用，後丁○○因戒治入監，
    該車竟於90年6月6日遭人在桃園縣大溪鎮文武新村三號前竊
    走，車被竊走時仍懸掛3B-0662號車牌，該駕走車輛之人並
    非乙○○。」等語（見原審卷(三)第264頁、卷(四)第77至80頁
    ）。
、證人乙○○於偵訊時證稱：「己○○曾在今年至我家偷東西
    ，因我朋友『小六子』帶己○○至我家，後來我發現放在床
    頭櫃抽屜內之行照駕照、鍊子等不見了」等語（見同上偵卷
    8650號第27頁）；參以該車號3B-0662號自小客車為警查獲
    時，竟未懸掛原車號3B-0662號，而係懸掛MA-1919  號贓車
    牌。本院認：苟係乙○○借該車予被告，因依溫氏兄弟所證
    ，該車乙○○亦有出資，乙○○出借該車予被告時係有權出
    借，其當不會另行懸掛他車之車牌出借給被告。足見被告所
    駕駛之車來路不明，前開車輛並非由乙○○出借予被告亦堪
    認定。
、關於在該自小客車之後車廂內同時所查獲之乙○○授權委託
    書、乙○○委任授權書、乙○○債權轉讓授權書、永順財務
    管理顧問公司案件資料明細表、案件資料表、乙○○委任取
    款契約書等各一份、廖大輝向乙○○借款合約書二份、吳佳
    慧刑事傳票二張、吳佳慧行政執行署通知書一份等文件（附
    於臺灣桃園地方法院檢察署90年度毒偵字第2343號卷第17至
    27頁），係乙○○委託被告幫其討債而簽訂之文件，此據證
    人乙○○證述甚詳（見原審卷(一)第191 頁），被告於原審訊
    問時，亦不否認有與乙○○簽訂上述授權書等而為乙○○催
    討債務之事實，再觀諸該些授權書等文件之內容，均係由委
    託人簽立授權予受託人為其催款之文件，則該些文件，衡情
    ，自應係由受託催款者持有方屬合理。本件被告既坦承受乙○○之託為乙○○催討債務，且該些文件復係由被告所駕駛
    中之自小客車的後車廂內為警與毒品共同查獲，則如附表四
    所示之毒品等物，自屬被告所有，至堪認定。
、證人乙○○於原審91年1月2日訊問之初雖曾證稱：「是我的
    職員謝健洲借車給被告，被告向我借車時，因我自己要用車
    ，所以被告就借我的職員的車。」云云（見原審卷(一)第186
    至187頁），然查：其嗣於同日庭訊與被告對質後則證稱：
    「這件事其實跟我一點關係都沒有，我都不知道，他（指被
    告）在囚車上及剛剛在法院居留室的時候他叫我這樣說，我
    不要替他擔這些事。」等語（見原審卷(一)第189  頁、190頁
    ），本件依前述、之論述，已堪認車內毒品並非證人乙○○所有，是應認證人乙○○先前證稱「是職員謝健洲借車
    給被告」云云，應非實在，自不足採。
４、則被告出爾反爾於本院第1次審理期日坦承該次所扣得之毒
    品係其所有及準備程序時，兩造列入不爭執事項。則被告復
    於本院第3次審理期日，再翻異前詞，亦見其畏罪情虛之情
    ，所辯不足採信。
(六)、就犯罪事實欄所示一之(五)查獲之毒品為被告所持有，於準備
    程序中列為不爭執事項。被告雖辯稱：9Ｎ_7591號自小客車
    （韓國車）當日係丙○○所駕駛至案發現場，伊當日係駕駛
    停於該車旁之另一吉普車，而該次車內之毒品非伊所有云云
    。惟本院認該毒品係被告所有，有下述之證據可資認定。
１、證人丙○○於本院更二審結證：9Ｎ_7591號（韓國車）係被
    告將車借給伊駕駛，伊從新竹駕駛到中壢案發現場之餐廳，
    當日被告坐另一台車到案發現場（再經被告質以當日伊有無
    坐到這部車或碰到這部車，證人丙○○證稱，在路上之前之
    記憶伊沒有印象），被告稱車主欠他錢，將該車頂給他，原
    車主頂給他之後，他有開過；惟車內查扣之毒品並非伊所有
    等語。又該車之鑰匙係由被告之口袋所扣得，亦經證人即執
    行查扣之警員陳慶豪、勞勝輝結證無訛（詳下述）本院認：
    由該證人所證，該韓國車案發當時，固係丙○○駕駛到案發
    現場，惟該車係原車主頂讓給被告，被告交付游女駕駛，且
    被告讓游女駕駛前有使用過該車等情亦明，然游女既不承認
    車內之毒品係其所有，則毒品當係游女之前手即被告所有亦
    明。
２、至於被告於本院之更一審所辯，該（韓國車）係黃俊龍所駕
    駛到案發現場云云。再查：
、車號9N-7591號韓國車，原為黃永郎所有，因黃永郎積欠被
    告債務，被告叫人（指黃俊龍）於90年9月7日或8日左右，
    拿黃永郎所簽立之借據向黃永郎取車，黃永郎乃將該車鑰匙
    交給該人，由該人（指黃俊龍）將車駛離，斯時車內並無毒
    品之事實，上情業據證人黃永郎證述綦詳（見臺灣桃園地方
    法院90年度偵字第15890號第136頁反面至137頁、原審卷(二)
    第94至96頁），且有領據、車籍作業系統查詢認可資料、委
    託書（附於同上偵卷第21頁、22頁、32頁）各乙紙附卷可憑
    。
、證人黃俊龍於原審證稱：「被告叫我去處理黃永郎還錢的事
    ，我於90年9月14日前1、2日就已將車號9N-7591號自小客車
    交付予被告。」（見原審卷(三)第200至202頁、20 4頁、2 05
    頁），「於90年9月14日當天該車號9N-75  91自小客車係由
    被告與被告友人駕駛至三勝餐廳附近，而我本人則是駕駛吉
    普車和哥哥黃振原一同前往，我將吉普車停在三勝餐廳旁邊
    」等語（見原審卷(三)第202頁、203頁），於本院更一審結證
    稱：「9Ｎ-7591號自小客車是有人（指黃永郎）欠被告錢，
    那個人沒有錢還被告，被告就叫我去問那個人要如何處理，
    那個人說他沒有錢還，要把車押給被告，我就將車開回來交
    給被告的，那個人的名字我忘記了。我把車交給被告後，一
    星期被告就被查獲。警察查獲時，我是開吉普車前往。被告
    是開9Ｎ-7591號那部車，該車我開給被告之後，我都沒有使
    用。該車有被查獲毒品我也不知道是誰的。我把車開給被告
    之後，這期間我也沒有放任何東西在車上，當然也沒有放毒
    品放在車上。」等語（本院更審卷第188頁至第189頁），證
    實黃俊龍將車號9N-7591 號自小客車交付被告時，並無任何
    毒品在車上之事實。雖證人黃振原曾於原審90年12月20日訊
    問時證稱：「我當天與被告一起坐吉普車至三勝餐廳附近」
    云云（見原審卷(二)第17  1至172頁），惟其嗣於原審91年10
    月15日訊問時改證稱：「90年9月14日當日我是和弟弟黃俊
    龍一起去三勝餐廳，在此之前並未和被告己○○在一起」等
    語（見原審卷(三)第260頁）。依丙○○所證該韓國車係其駕
    駛到中壢，而依黃俊龍所證，該韓國車係被告及其友駕駛到
    三勝餐廳，而黃振原有時證稱：與被告一起坐吉普車到三餐
    廳，有時又證未和被告一起去三勝餐廳，證詞故有反覆，惟
    本院認丙○○所證為真，當日伊駕駛該台韓國車，然其亦證
    稱伊不確定當日被告是否有坐上該台韓國車，此情與黃俊龍
    所證，當日被告與其「友人駕駛」到三勝餐廳亦無不合之處
    。惟該車之鑰匙案發時既由被告保管，且被告亦坐於該台韓
    國車，再由黃永郎、黃俊龍之證詞，該車於案發前1、2日即
    交由被告使用，交車前車內並無置放毒品，而駕駛人丙○○
    亦證明，車內之毒品非伊所有，則案發當日由何人駕駛該車
    到三勝餐廳，亦非重大之爭點。故亦可認定車內所扣得之毒
    品係被告所有。
、查證人即警員陳慶豪於原審證稱：「我當時在成章一街埋伏
    ，到忠孝路買東西，再回成章一街時剛好看到被告自前開自
    小客車下車在關車門，我趕快走回成章一街，告訴同事剛剛
    看到被告，我們就開車到忠孝路的萊爾富便利商店停車，看
    到被告跟黃振原在講話，我們上前盤查時，勞勝輝發現被告
    附近有一包海洛因，我在被告口袋拿到前述自小客車的鑰匙
    。」等語（見原審卷(二)第15 4至第155頁）。
、另證人即警員勞勝輝亦證稱：「我們在成章一街埋伏通緝犯
    ，同事陳慶豪下車買煙，到忠孝路時看到被告開車下來，我
    們就開車過去看到被告站在吉普車旁跟黃振原說話，後來我
    上前盤查，在地上看到一包海洛因，陳慶豪問被告開什麼車
    過來，被告說他沒有開車，但在被告口袋找到一把鑰匙，就
    去開陳慶豪看到被告所開的那部車（指車號9N-7591號自小
    客車），打開後在車上查獲毒品，此把車鑰匙外，我確定被
    告身上沒有其他鑰匙。」等語（見原審卷(二)第100至101頁）
     。益證被告駕駛該部車號9N-7591號自小客車之事實。
、被告雖辯稱：「我所駕駛之吉普車的來源是一個五股修理廠
    的老闆在被查獲前幾個月，因為我一部車被他弄丟，要賠償
    我，故將該部吉普車暫時給我開」等語（見原審卷(二)第225
    頁），惟經原審傳訊被告聲請傳喚之證人徐一平到庭卻證稱
    ：「我並未向被告借過車，亦未借吉普車給被告。」等語（
    見原審卷(三)第258至259頁）。益證被告上開所辯：「我當天
    是先向徐一平借吉普車而後駕駛至三勝餐廳附近停放」云云
    ，顯非事實。
、扣案之如附表五編號１、２所示之物，分別為第一級、第二
    級毒品之事實（各該毒品之成分、重量詳如附表所示），有
    法務部調查局鑑定通知書000000000號、行政院衛生署管制
    藥品管理局 (91) 管檢字第102830號檢驗成績書各一紙附卷
    可憑（見90年度偵字第15890號卷(一)第139頁、原審卷(四)第
    144 頁）。
、此外，復有其餘扣案如附表五所示之物品及照片5張等在卷
    足稽（同上偵查卷第23至25頁），是被告此部分之犯行，亦
    堪以認定。
、綜上，堪認警員於90年9月14日20時10分在桃園縣中壢市○○路113號附近所停放之（9Ｎ─7591韓國車）所查扣得之毒
    品應屬被告所有無訛。
４、被告出爾反爾於本院準備程序時，本次所扣得之毒品係被告
    所持有，列入兩造不爭執事項。則被告復於本院審理期日，
    再翻異前詞，亦見其畏罪情虛之情，所辯不足採信。
(七)、綜上被告販賣第一級毒品海洛因、第二級毒品安非他命予乙○○、販賣第二級毒品安非他命予丁○○之事證明確，其所
    辯未有販賣毒品云云，顯係卸責之詞，難以採信。本案事證
    明確，其犯行洵堪認定，應依法論科。
二、法律適用：
(一)、核被告所為係犯毒品危害防制條例第4條第1項、第2項之販
    賣第一級毒品及販賣第二級毒品罪。其先後多次被查獲持有
    第一級毒品海洛因及第二級毒品安非他命係供販賣之用，則
    持有之低度行為應為販賣之高度行為所吸收，均不另論罪。
    又本案業經檢察官於原審九十二年十月二十日審理期間當庭
    陳明變更起訴法條為前揭法條之販賣第一級毒品及第二級毒
    品罪，有原審當日之筆錄為憑（見原審卷四第309頁），故
    即毋庸再為變更起訴法條之諭知。又除在90年2月15日查獲
    如附表二所示之物外，其他各次查獲之非法持有毒品及販賣
    工具暨販賣予乙○○、丁○○2人之犯行部分雖未經檢察官
    提起公訴，然此部分與檢察官於原審更正起訴法條之部分有
    裁判上一罪或實質上一罪之關係（查獲毒品部分），當為起
    訴之效力所及，本院自得併予審理。
(二)、被告先後數次販賣第一級毒品、第二級毒品之犯行，均時間
    密接，犯罪構成要件相同，顯均係基於概括之犯意為之，均
    為連續犯，應均以販賣第一級毒品罪、販賣第二級毒品罪論
    ，論以一罪。再按被告行為後，刑法第56條連續犯之規定，
    業於94年1月7日修正公布刪除，並於95年7月1日施行，則被
    告之犯行，因行為後新法業已刪除連續犯之規定，此刪除雖
    非犯罪構成要件之變更，但顯已影響行為人刑罰之法律效果
    ，自屬法律有變更，依新法第2條第1項規定，比較新、舊法
    結果，仍應適用較有利於被告之行為時法律即舊法論以連續
    犯（最高法院95年第8次刑事庭會議決議參照）。又被告所
    犯前述連續販賣第一級、第二級毒品罪，犯意各別，罪名不
    同，應予分論併罰。
(三)、另被告前曾有如事實欄一之犯罪、科刑、執行情形，此有本
    院被告全國前案紀錄表附卷可稽，其受有期徒刑之執行完畢
    於五年之內，再故意犯本件有期徒刑以上之罪，不論依修正
    前之刑法第47條，或修正後之刑法第47條第1項之規定，均
    構成累犯，對被告而言並無有利或不利之情形，自不生新舊
    法比較之問題，應逕依修正前之刑法第47條，論以累犯，除
    販賣第一級毒品罪之法定刑為死刑或無期徒刑，及販賣第二
    級毒品罪法定刑之無期徒刑部分，依法均不得加重外，應依
    修正前刑法第47條之規定加重其刑。
三、原審認被告罪證明確，予以論罪科刑，固非無見，惟查：按
    毒品危害防制條例第18條第1項規定，得諭知沒收並銷燬之
    者，以查獲之毒品及專供製造或施用毒品之器具為限，並不
    及於毒品之外包裝。而毒品外包裝既係用於包裹毒品，防其
    裸露、潮濕，便於攜帶販賣，亦係供販賣毒品所用之物，應
    依毒品危害防制條例第19條第1項之規定宣告沒收之，方屬
    適法。原判決就扣案如附表一、二、三、四、五各編號１、
    ２所示關於毒品之外包裝部分，併依毒品危害防制條例第18
    條第1項規定諭知沒收並銷燬之，容有未當。
四、被告否認犯行，提起上訴，猶執陳詞指摘原判決不當，雖無
    理由，惟原判決既有前揭瑕疵而無可維持，自應由本院將原
    判決予以撤銷改判，爰審酌被告販賣海洛因及安非他命之
    次數，金額、顯已嚴重助長毒品泛濫，且屢被查獲均不知悔
    改，復行再犯，其惡性不輕，以及其犯行對社會危害至鉅，
    犯罪後否認犯行之態度等一切情狀，就其所犯上開二罪，各
    量處如主文第二項所示之刑，就販賣第一級毒品罪部分，再
    依刑法第37條第1項之規定宣告褫奪公權終身，就販賣第二
    級毒品罪部分，依其犯罪之性質，認有褫奪公權之必要，就
    褫奪公權之期間，依刑法第37條第2項之規定宣告褫奪公權8
    年。並定其應執行無期徒刑，褫奪公權終身。
五、扣案之如附表一、二、三、四、五各編號１、２所示之第一
    級、第二級毒品，係查獲之毒品，不問屬於犯人與否，均應
    依毒品危害防制條例第18條第1項前段之規定，諭知沒收銷
    燬之。該毒品之外包裝及如附表一、二、三、四、五各編號
    ３所示之物，均為被告供販賣第一級、第二級毒品所用之物
    ，應依毒品危害防制條例第19條第1項前段之規定，宣告沒
    收（因該些物品均已扣案，並無不能沒收之問題，故不為追
    徵其價額或以財產抵償之諭知）。另被告販賣第一級毒品海
    洛因予證人乙○○共三次，所得共16萬5千元（5萬5千元乘
    以3）；被告販賣第二級毒品予證人丁○○、乙○○，所得
    共5萬元（販賣予丁○○2萬元，販賣予乙○○三次共3萬元
    ），均應依毒品危害防制條例第19條第1項規定，諭知沒收
    之，如全部或一部不能沒收時，以其財產抵償之。至扣案如
    附表一、三、四、五各附表編號四所列之物，並無積極證據
    足證與本件被告販賣毒品之犯行有關，均不另為沒收之宣告
    ，附此敘明。
據上論斷，應依刑事訴訟法第369條第1項前段、第364條、第299
條第1項前段，毒品危害防制條例第4條第1項、第2項、第18條第
1項前段、第19條第1項，刑法第2條第1項、第11條、修正前刑法
第56條、修正前刑法第47條、刑法第37條第1項、第2項、第51條
第4款、第8款，判決如主文。
本案經檢察官侯千姬到庭執行職務。
中    華    民    國    95    年    10    月    19    日
                  刑事第十四庭審判長法  官  蘇隆惠
                                    法  官  林瑞斌
                                    法  官  林秀鳳
以上正本證明與原本無異。
如不服本判決，應於收受送達後十日內向本院提出上訴書狀，其
未敘述上訴之理由者並得於提起上訴後十日內向本院補提理由書
（均須按他造當事人之人數附繕本）。
                                    書記官   耿鳳君
中    華    民    國    95    年    10    月    20    日
附錄：本案論罪科刑法條全文
毒品危害防制條例第4條
製造、運輸、販賣第一級毒品者，處死刑或無期徒刑；處無期徒
刑者，得併科新臺幣 1 千萬元以下罰金。
製造、運輸、販賣第二級毒品者，處無期徒刑或 7 年以上有期徒
刑，得併科新臺幣 7 百萬元以下罰金。
製造、運輸、販賣第三級毒品者，處 5 年以上有期徒刑，得併科
新臺幣 5 百萬元以下罰金。
製造、運輸、販賣第四級毒品者，處 3 年以上 10 年以下有期徒
刑，得併科新臺幣 3 百萬元以下罰金。
製造、運輸、販賣專供製造或施用毒品之器具者，處 1 年以上 7
年以下有期徒刑，得併科新臺幣 1 百萬元以下罰金。
前五項之未遂犯罰之。
 附表一
┌─┬────┬──────────────────────┐
│  │第一級毒│海洛因2包（合計淨重378.71公克，包裝重29.51公│
│１│品      │克，純度79.90%，純質淨重302.59公克）（註：上│
│  │        │述其中一包海洛因塑膠袋內有：海洛因1小包及1小│
│  │        │罐，詳見原審卷(四)第67頁）。                  │
├─┼────┼──────────────────────┤
│  │第二級毒│1.大麻1包（淨重26.86公克，包裝重4.6公克）。 │
│２│品      │2.安非他命2包（淨重5.8509公克，取0.0414公克 │
│  │        │  鑑析用罄，驗餘淨重5.8095公克）。          │
│  │        │3.含ＭＤＭＡ、ＭＤＡ之藥丸共370顆           │
├─┼────┼──────────────────────┤
│  │被告所有│電子磅秤1台、夾鏈袋3大包共500個、手提包2個、│
│３│供販賣毒│筆記本4本                                   │
│  │品所用之│                                            │
│  │物      │                                            │
├─┼────┼──────────────────────┤
│  │其他    │非屬毒品之膠囊3顆（合計淨重0.55公克）、黃色 │
│４│        │液體1小瓶（含瓶總重28.29公克）、藥丸3顆、現 │
│  │        │金30萬、支票2紙、吸食器1個，針筒9支。       │
└─┴────┴──────────────────────┘
 附表二
┌─┬────┬──────────────────────┐
│  │第一級毒│海洛因磚1大塊、6大包、4小包（共11包）（合計 │
│１│品      │淨重522.67公克，包裝重5.43公克，純度57.83%，│
│  │        │純質淨重302.26公克）                        │
├─┼────┼──────────────────────┤
│  │第二級毒│安非他命1大包、17小包（實際毛重共34.32公克，│
│２│品      │總淨重共29.67公克，共取0.3公克鑑驗用罄，總餘│
│  │        │29.37公克，平均純度約為94%）                │
├─┼────┼──────────────────────┤
│  │被告所有│空塑膠分裝袋24個                            │
│３│供販賣毒│                                            │
│  │品所用之│                                            │
│  │物      │                                            │
└─┴────┴──────────────────────┘
 附表三
┌─┬────┬──────────────────────┐
│  │第一級毒│海洛因11包（合計淨重124.23公克，包裝重8.63公│
│１│品      │克，純度74.51%，純質淨重92.56公克）         │
├─┼────┼──────────────────────┤
│  │第二級毒│安非他命2包（含塑膠袋及標籤紙共重12.667公克 │
│２│品      │）                                          │
├─┼────┼──────────────────────┤
│  │被告所有│分裝袋10個、鏟食吸管2支、電子秤1台、皮包1個 │
│３│供販賣毒│                                            │
│  │品所用之│                                            │
│  │物      │                                            │
├─┼────┼──────────────────────┤
│  │其他    │不明白色粉末1包（實際毛重18.818公克）、白粉1│
│４│        │（淨重6.33公克，包裝重0.73公克）、吸食器1個 │
│  │        │注射針筒6支                                 │
└─┴────┴──────────────────────┘
 附表四
┌─┬────┬──────────────────────┐
│  │第一級毒│海洛因1包（淨重37.80公克，包裝重0.78公克，純│
│１│品      │度83.09%，純質淨重31.41公克）               │
├─┼────┼──────────────────────┤
│  │第二級毒│安非他命5包（含塑膠袋及標籤紙共重144.45公克 │
│２│品      │                                            │
├─┼────┼──────────────────────┤
│  │被告所有│分裝袋168個                                 │
│３│供販賣毒│                                            │
│  │品所用之│                                            │
│  │物      │                                            │
├─┼────┼──────────────────────┤
│４│其他    │安非他命吸食器一組                          │
└─┴────┴──────────────────────┘
 附表五
┌─┬────┬──────────────────────┐
│  │第一級毒│海洛因共4包（1包係被告丟在地上，其餘3包在車 │
│１│品      │的皮包內扣得）（淨重45.04公克，包裝重6.47公 │
│  │        │，純度35.91，純質淨重16.17公克）            │
├─┼────┼──────────────────────┤
│  │第二級毒│安非他命1包（實稱毛重2.466公克）            │
│２│品      │安非他命1包（淨重0.08公克；包裝重0.23公克） │
├─┼────┼──────────────────────┤
│  │被告所有│電子秤1台、空夾鏈袋4大包、皮包1個           │
│３│供販賣毒│                                            │
│  │品所用之│                                            │
│  │物      │                                            │
├─┼────┼──────────────────────┤
│４│其他    │鐵製、塑膠製瓢器各1支、鐵夾子1支、海洛因攪拌│
│  │        │器1個                                       │
└─┴────┴──────────────────────┘


司法院資訊處製作；財團法人民間司法改革基金會備份。
